臺灣高雄地方法院民事判決　九十一年度訴字第八三四號
　　原　　　告　合作金庫銀行股份有限公司
　　法定代理人　戊○○
　　訴訟代理人　丁○○
　　　　　　　　丙○○
　　被　　　告　乙○○
　　被　　　告　甲○○
右當事人間清償債務事件，本院判決如左：
    主    文
被告應連帶給付原告新台幣壹佰伍拾萬元，及自民國九十年九月九日起至清償日止，
其中壹佰貳拾萬元按年息百分之九點五六四，其餘參拾萬元按年息百分之十點三一四
計算之利息，及均自民國九十年十月九日起，逾期在六個月以內者，按上開利率百分
之十，逾期超過六個月者，按上開利率百分之二十計算之違約金。
原告其餘之訴駁回。
訴訟費用由被告連帶負擔。
    事  實
壹、原告方面：
一、聲明：
、被告應連帶給付原告新台幣壹佰伍拾萬元，及自民國九十年九月九日起至清償日
    止，按年息百分之十點三三二計算之利息，及自民國九十年十月九日起，逾期在
    六個月以內者，按上開利率百分之十，逾期超過六個月者，按上開利率百分之二
    十計算之違約金。
、訴訟費用由被告連帶負擔。
二、陳述：
、緣訴外人寶祺有限公司（負責人阮武雄）以被告乙○○、甲○○為連帶保證人，
    於八十二年十二月十三日向原告借款新台幣（下同）二百萬元，並開立本票一紙
    ，約定於八十三年十二月十三日清償，屆期不獲清償經換單展期，嗣於民國九十
    年七月九日，尚積欠原告一百五十萬元，並約定應於九十一年七月九日清償。利
    息則約定自發票日起算，其中票據金額百分之八十係按原告基本放款利率（民國
    九十年五月二十二日之基本放款利率為百分之七‧五八二）加碼百分之二，即利
    率百分之九點五八二計算，另票據金額百分之二十則按原告基本放款利率加碼百
    分之二‧七五，即利率百分之十點三三二計算。按月付息，並同意按原告基本放
    款利率變動而隨時調整，每屆滿三個月檢討一次；逾期付息或到期未履行債務時
    ，其逾期在六個月以內者，按上開利率百分之十，超過六個月以上者，按上開利
    率百分之二十計付違約金。而被告乙○○、吳玲玲已分別於八十二年十二月十一
    日及八十二年十二月八日分別出具保證書，連帶保證寶祺有限公司現在（含改組
    前）及將來所負之借款，於壹仟萬元為限額，負連帶清償責任，詎主債務人寶祺
    有限公司自九十年九月九日起即未依約履行付息，喪失期限利益。（九十年八月
    二十二日當時基本放款利率為百分之七‧五六四），上開借款業已屆期，而被告
    乙○○、甲○○為系爭債務之連帶保證人，自應就寶祺有限公司積欠之債務負連
    帶清償之責；寶祺有限公司尚欠如主文所示之本利，迄未清償，屢經催討，均置
    之不理，爰依消費借貸及連帶保證之法律關係提起本件訴訟。
、嗣原告向鈞院聲請核發支付命令，請求寶祺有限公司與訴外人阮武雄、阮李金珠
    及被告二人連帶給付原告一百五十萬元，及自九十年九月九日起至清償日止之利
    息、違約金，鈞院並以九十一年度促字第九九三○號支付命令核發在案，寶祺有
    限公司、阮武雄、阮李金珠對此因無異議，故該部分業已確定在案，惟被告乙○
    ○、甲○○部分，因其已就支付命令合法聲明異議，故應以該支付命令之聲請視
    為起訴，是原告為此，乃依消費借貸及連帶保證之法律關係，請求被告連帶清償
    債務。
、對被告抗辯之陳述：
    (1)、系爭借貸債務係延續寶祺有限公司於八十二年十二月間起向原告借款並經展
        期而來，銀行依其作業規定展期均只需借款人換單加以核章即可，並非展期
        均要求重新對保，寶祺有限公司之設立登記及公司會議記錄等資料上面所蓋
        之印章均與被告在銀行留存之保證書上之印章、印文相符，且被告乙○○曾
        於八十二年間向原告另外借貸一筆貸款，又被告甲○○係大專畢業生，均非
        無智識之人，絕無不知「連帶保證」之意義而竟率然於保證書、約定書上簽
        名之理。
    (2)、原告在處理授信約定書、保證書之簽立事宜時，必會請客戶親自至原告營業
        處所或由原告承辦人員親自至客戶處，由其本人辦理，並在授信約定書上載
        明時間、地點及對保之情況，而本件授信約定書亦確由被告乙○○於八十二
        年十二月十一日上午十一時五分、甲○○於八十二年十二月八日下午二時四
        十五分許於原告銀行之新興支庫辦理，並由原告承辦人員洪紹舜辦理對保，
        是被告以系爭借據與約定書非其本人所親自蓋章且僅是於約定書上簽名，而
        印文亦係阮武雄自己蓋上，故不負連帶保證責任等語置辯，即不足採信。
三、證據：提出基本放款利率變動表一紙、寶祺有限公司股東會議記錄二份暨公司章
    程一份暨公司營業繳款書二張、放款帳務資料查詢單二份、連帶保證書一紙、本
    票影本二份、授信約定書影本二份（均影本）等。
貳、被告方面：
一、聲明：
、原告之訴駁回。
、訴訟費用由原告負擔。
、如受不利判決，願供擔保請准宣告免為假執行。
二、陳述：
、訴外人阮武雄為被告乙○○、甲○○之父及姨丈，阮武雄為寶嬰有限公司負責人
    ，阮武雄重新設立寶祺有限公司，以被告甲○○掛名為負責人，然業務均由阮武
    雄負責，阮武雄向原告以寶祺有限公司名義借貸此筆借款，惟上開借款之事阮武
    雄均未曾向被告等說明，而只是要被告二人抽空到原告營業處所辦理存款開戶手
    續，被告吳玲玲遂在約定書、保證書上簽名但並無蓋章，被告乙○○則不確定有
    無於約定書、保證書上簽名，被告甲○○、乙○○既未曾見過或蓋用過授信約定
    書上之印章，且亦未曾簽署任何借貸相關文件。本件借款之換單事宜一直均由持
    有印章的阮武雄一手包辦，被告甲○○及乙○○則一無所悉。
、由原告所提出之本票上之字跡均是出自一人，即可知被告等之印章均是由阮武雄
    保管，被告均未曾同意向原告借貸，且約定書上既未載明借貸金額及清償期等，
    當無從成立借貸契約。
、系爭連帶保證書，乃原告單方面所製作之定型化契約，而依其內容載明「... 保
    證....  債務人現在（包括過去所負、現在尚未清償）及將來，對貴行所負之借
    款責任」。亦可知此乃未定期限之保證契約，猶如終身契約，按其情形顯失公平
    ，而由保證書及約定書上日期記載均為八十二年十二月八日，可知原告亦未給與
    被告合理審閱契約之期間，更於該保證書未載金額的情況下即要求簽名，簽立後
    亦未將前開保證書繕本交付給被告，被告無法詳閱，況當時阮武雄僅告知被告是
    辦開戶手續而已。被告並無將印章交給阮武雄，此印文應係遭人盜蓋所致。
、抑有進者，在各借款到期原告欲延期時，更無通知被告，遑論取得被告之同意。
    此無異是強求保證人終身成為銀行金融機構呆帳發生的最佳預備金，同時也是銀
    行輕忽徵信或高估擔保品等自身過失肇致損失的最佳填補品。
、徵諸系爭保證書之內容乃嚴格地限制被告之權利，即被告一方負極大之義務，然
    原告卻連最基本之通知及核章或對保義務均未盡到，顯已有失衡平之道。金融機
    關不得只為其本身作業上方便，而置立約人事後權益於不顧。依民法第二百四十
    七條之一規定，該連帶保證契約應為無效。
、即令當事人有簽署所謂最高限額保證書以保證主債務人現在含過去及將來一切之
    債務情事，仍應視當事人立約之真意，尚不得任意擴張當事人之真意，又貸款程
    序，除保證書外，主債務人及連帶保證人尚須共同簽署借據，始完成借貸及保證
    契約之全部行為，倘僅有簽署保證書則尚未可認已完成借貸及保證契約。今本件
    被告既未曾簽立任何借貸文件，該借貸契約即尚未合法成立。
三、證據：提出最高法院七十八年度台上字第二一一八號民事判決、同院八十八年度
    台上字第五五○號民事判決、同院八十九年度台上字第二一三○號民事判決，台
    灣高等法院八十八年度重上更字第三十號民事判決書各一份為憑。
    理    由
一、原告起訴主張：緣訴外人寶祺有限公司（負責人阮武雄）以被告乙○○、甲○○
    為連帶保證人，於八十二年十二月十三日向原告借款新台幣（下同）二百萬元，
    並開立本票一紙，約定於八十三年十二月十三日清償，屆期不獲清償經換單展期
    ，嗣於民國九十年七月九日，尚積欠原告一百五十萬元，並約定應於九十一年七
    月九日清償。利息則約定自發票日起算，其中票據金額百分之八十係按原告基本
    放款利率百分之七‧五八二加碼百分之二，即利率百分之九點五八二計算，另票
    據金額百分之二十則按原告基本放款利率百分之七‧五八二加碼百分之二‧七五
    ，即利率百分之十點三三二計算。按月付息，並同意按原告基本放款利率變動而
    隨時調整，每屆滿三個月檢討一次；逾期付息或到期未履行債務時，其逾期在六
    個月以內者，按上開利率百分之十，超過六個月以上者，按上開利率百分之二十
    計付違約金。而被告乙○○、吳玲玲已分別於八十二年十二月十一日及八十二年
    十二月八日分別出具保證書，連帶保證寶祺有限公司現在（含過去所負現在尚未
    清償）及將來所負之借款，於壹仟萬元為限額，願負連帶清償責任，詎主債務人
    寶祺有限公司自九十年九月九日起即未依約履行付息，即喪失期限利益。上開借
    款業已屆期，而被告乙○○、甲○○為系爭債務之連帶保證人，自應就寶祺有限
    公司積欠之債務負連帶清償之責；寶祺有限公司目前尚欠原告如主文所示之本金
    、利息及違約金迄未清償之事實，業據其提出公司資料查詢、有限公司變更登記
    事項卡、授信約定書、連帶保證書、本票、基本放款利率變動表、放款繳息狀況
    查詢單等為憑。
二、被告則辯以：原告據以請求被告負連帶保證人之責之連帶保證書及授信約定書上
    所蓋被告吳玲玲、乙○○之印文及印章，被告否認為真正，被告吳玲玲僅有在授
    信約定書及連帶保證書上簽名；而被告乙○○則稱已忘記當時有無於約定書或連
    帶保證書上簽名，至於連帶保證書上之金額及其他記載事項均為空白，故二人與
    原告就連帶保證契約之清償期，借貸金額等重點未達成合意，契約顯無成立。至
    於本票，則被告二人更未曾簽名過，均係阮武雄所自行簽名。何況系爭連帶保證
    書，乃原告單方面所製作之定型化契約，條約內容對被告甚為不公平，抑有進者
    ，在各借款到期原告欲延期時，更無通知被告或取得被告之同意，已失衡平、誠
    信、互惠之道理，依民法第二百四十七條之一規定，該連帶保證契約應為無效等
    語，資為抗辯。
三、經查：
（一）、按保證人與債權人約定就債權人與主債務人間所生一定範圍內之不特定債務
        ，預定最高限額，由保證人予以保證之契約，學說上稱之為「最高限額保證
        」。此種保證契約如「定有期間」者，在該期間內所生約定範圍內之債務，
        「不逾最高限額者」，均為保證契約效力所及；如「未定期間」者，於保證
        契約未經保證人依民法第七百五十四條規定終止或有其他消滅原因以前，所
        生約定範圍內之債務，亦同。故在該保證契約有效存在期間內，已發生之約
        定範圍內債務，縱因清償或其他事由而減少或消滅，該保證契約依然有效，
        嗣後所生約定範圍內之債務，於不逾最高限額者，債權人仍得請求保證人履
        行保證責任。除有特約外，亦無以約定範圍內某特定債務之清償完畢日，作
        為此種保證契約終期之可言。此與一般保證係就主債務人之特定債務為保證
        ，於該特定債務消滅時，保證契約即歸消滅者不同，此有最高法院七十七年
        台上字第九四三號判例可資參照。
（二）、依卷附被告與原告所簽立之連帶保證書，係連帶保證寶祺有限公司（以下簡
        稱債務人）於現在（包括改組前）及將來，對貴行所簽章之付款、承兌、背
        書、或保證之票據暨借據及其他一切債務，在新台幣一千萬元為限額，願與
        債務人連帶負全部償還之責任，此乃未定期限之最高限額保證。參酌系爭保
        證契約並無保證期間之約定，乃兩造所不否認，則保證人如欲主動終止保證
        契約，自應依民法第七百五十四條規定通知債權人，始生終止之效力。系爭
        保證契約既未經被告終止，復無其他消滅原因，自仍合法有效；則於該最高
        限額範圍內，被告即應依系爭保證書之約定，負連帶保證人之責任。
（三）、再按，「就定有期限之債務為保證者，如債權人允許主債務人延期清償時，
        保證人除對於其延期已為同意外，不負保證責任，固為民法第七百五十五條
        所明定。但約定保證人於一定期間內為保證者，則在此一定期間內所發生之
        債務，如債權人允許主債務人延期清償，而所延展之清償期仍在該一定期間
        內者，保證人自不得援引前開法條，主張不負保證責任」，是民法第七百五
        十五條之延期清償未得保證人之同意，而保證人得主張不負保證責任之前提
        ，應以其延期清償之期間係在保證期限以外者，保證人始得依民法第七百五
        十五條之規定主張免責，倘所延展之期間仍在保證期間以內者，保證人仍不
        得依民法第七百五十五條之規定免責。查本件被告所簽訂之系爭保證契約乃
        未定期限之最高限額保證，兩造就該保證契約未定有期間，系爭保證契約在
        未經保證人即被告依法終止或有其他原因消滅前，在約定範圍內所生之債務
        ，均為保證契約效力所及，被告即無於每筆借款之書據上簽名、蓋章之必要
        。換言之，被告吳玲玲並不爭執於連帶保證書及授信約定書上簽名，至於乙
        ○○僅稱已忘記當時有無簽名云云，然二人均不否認未對原告為退保之請求
        ，則保證契約自屬有效。被告之抗辯僅有簽名，未曾蓋章云云，然查，民法
        上所謂「保證」，為債權人與保證人間之契約，保證契約須債權人與保證人
        雙方互相表示意思一致，始能成立，對保與否，並非保證契約之成立要件（
        最高法院八十七年台上字第九六四號判決意旨參照）。則更無必須簽名並蓋
        章保證契約始能成立生效可言。本件原告與被告所簽定之連帶保證契約，係
        屬最高限額保證契約，該連帶保證契約並未定有期間，則於被告依民法第七
        百五十四條規定終止該連帶保證契約或有其他原因消滅以前，所生約定範圍
        內之債務，不逾最高限額者，均為該連帶保證契約效力所及；已如前述。查
        寶祺有限公司尚積欠原告一百五十萬元之本息貸款，且並未逾原告與被被告
        簽定之連帶保證書所約定之一千萬元限額，且參酌卷附授信約定書第二條約
        定：「立約人因名稱、組織、章程內容、印鑑、代表人、代表人權限範圍或
        其他足以影響貴庫權益變更情事發生時，應即以書面將變更情事通知貴庫，
        並辦妥變更或註銷留存印鑑之手續，於未為前項通知及變更或註銷留存印鑑
        手續前與貴庫所為交易，立約人均願負責任..。」，故原告依該連帶保證之
        法律關係請求被告應負連帶清償責任，自屬有據。
（四）、又查，證人即系爭債務之主債務人寶祺有限公司負責人阮武雄到庭證述：「
        ....  公司是我開立的，我借用被告二人的名義開公司，我告訴被告二人公
        司需要四人才能成立，經過被告二人同意，才以他們的名義開立公司，每年
        都是我拿被告二人的印章到銀行辦理換單，至於一開始被告二人是否有一起
        去銀行辦理借貸，因為時間太久，我已經忘記了」。「... 我有告訴他們若
        公司需要週轉，就會動用他們的名義借款，但借款金額不確定，我與合庫往
        來很久，已經很熟，他們說我只需提供名單還有辦好手續即可，當時刻被告
        二人印章時，並沒有想到要告訴被告二人。原告經辦人員曾告訴他們今天是
        要借錢，經過他們簽完名後就馬上蓋章，所以被告二人知道到銀行是要辦理
        何事。」等語。另證人即原告承辦放款之人員洪紹舜到庭證稱：「... 阮武
        雄夫妻及被告甲○○到銀行來辦理貸款，我有告知放款及對保程序，連帶保
        證書、本票及約定書都有拿給他們看並請他們簽名，當天馬上就蓋章，被告
        乙○○是隔了二天之後到銀行來辦理借款手續，我也有告知放款及對保程序
        ，也拿連帶保證書、本票及約定書給被告看過。我記得本票有寫上金額，至
        於保證書上是否有填寫金額我已經忘記了，印章是何人拿出來的我忘記了，
        但請他們簽完名之後蓋章。」等語，足證被告二人確曾擔任寶祺有限公司向
        原告借款之連帶保證人。被告與主債務人寶祺有限公司之負責人阮武雄為至
        親關係，為被告所是認，既非互不相識，被告更非毫無智識及分辨能力之人
        ，並確實於八十二年十二月間擔任系爭債務之連帶保證人，縱該等文件上之
        蓋章非被告所親為，然其上既經被告簽名，被告自應依該連帶保證書約款，
        在寶祺有限公司借貸本金一千萬元及在此範圍內債務產生利息、違約金等債
        務等負連帶保證責任，被告於出具該保證書時本即應明瞭其所約定之保證責
        任之範圍、種類及限額。被告今以未蓋章於文件上、未熟閱條約內容故契約
        或不成立、或無效云云，資為抗辯，不足採信。
（五）、被告雖又抗辯：
    、被告於簽訂保證契約書當時本金欄位金額空白，而係事後由他人填具，因兩
        方就契約之重點保證金額此點未達意思表示合致，難認保證契約有效成立。
        且未充分給予足夠審閱契約之時間，有違衡平原則。
    、本件不定期限最高限額保證，保證書條款中有：
        １、如債務人到期不能償付或拒不履行償還或保證債務時，不論該項債務或
            借款有無提出抵押品或所提之抵押品處分所得價款不足償還借款及債務
            ，或票據證書缺乏要件或請求手續等有無完備，一經貴行通知，保證人
            即應承認喪失債務期限之利益，並應將保證金額及其利息遲延、違約金
            、損害賠償、各項費用及代付款項等，立即照數代為清償。
        ２、保證人願意拋棄先訴抗辯權及檢索權。
        ３、債務未清償以前，決不自行退保，且貴行得任意允許債務人延期清償。
        其上各點均限制被告權利，有失公平、誠信、互惠原則云云。
        然經本院查：
        (1)、被告無法舉證簽訂保證書時金額欄位係屬空白，且其辯解亦與證人洪紹
            舜前開證詞不符，尚不足為憑。
        (2)、按「依照當事人一方預定用於同類契約之條款而訂定之契約，為左列各
            款之約定，按其情形顯失公平者，該部分約定無效：一免除或減輕預定
            契約條款之當事人之責任者。二加重他方當事人之責任者。三使他方當
            事人拋棄權利或限制其行使權利者。四其他於他方當事人有重大不利益
            者」。民法第二百四十七條之一定有明文。又按修正之民法第二百四十
            七條之一之規定，於民法債編修正施行前訂定之契約，亦適用之。民法
            債編施行法第十七條亦定有明文。當事人兩造係於八十二年十二月間簽
            訂保證書，而民法債編修正條文第二百四十七條之一之規定，雖於八十
            九年五月五日始施行，然觀前揭規定，於民法債編修正施行前訂定之契
            約，亦適用之。故本件保證契約，固有民法第二百四十七條之一之適用
            。惟保證約款中，若有部分條款違反民法有關保證之規定，並符合定型
            化契約約款限制之法定事由，依前揭規定，僅該部分約定無效，非保證
            契約皆無效，故被告以此認系爭保證書應全部無效云云，尚有違誤。
        (3)、又按，定型化契約應受平衡原則限制，係指締約之一方之契約條款已預
            先擬定，他方僅能依該條款訂立契約，否則，即受不締約之不利益，此
            際，始應適用平衡原則之法理，以排除不公平之「單方利益條款」，蓋
            此情形，倘貫徹締約自由原則，將使居於經濟上弱者之一方，無締約之
            可能，而忍受不締約之不利益，故縱他方接受該條款而締約，該條約亦
            應認違反衡平原則而無效，以符合平等互惠原則。又依前揭民法第二百
            四十七條之一之規定，僅就顯失公平之條款部分之約定規定為無效，並
            不當然宣告全部契約無效。系爭保證契約為原告預定用於銀行同類借款
            契約條款所訂，屬定型化契約，被告擔保之內容為寶祺有限公司對於原
            告現在（包括改組前）及將來之... 其他一切債務負連帶賠償責任，並
            以一千萬元為最高限額，係屬不定期之最高限額保證契約，被告本得依
            民法第七百五十四條規定，隨時通知原告終止保證契約。惟系爭保證書
            條款約定：「保證人在本項債務未清償以前，絕不自行退保」，與民法
            第七百五十四條規定相違，且屬限制保證人權利之行使，對於保證人顯
            失公平，應認此部分條款為無效，然就不定期之最高限額保證契約並無
            全面否定其效力之必要。本院認為：本件原告依保證契約請求被告履行
            保證責任，並無引用被告所指所謂違反誠信、平等、互惠原則之條款主
            張權利，自不影響被告應履行保證之責任。至於系爭保證書復約定：「
            ....  付款人有遲延付款或請求延期時，原告得酌情允諾，保證人絕不
            因此主張延期免責之抗辯」，固亦屬限制保證人權利之行使，然保證人
            既係擔保他人間之債務清償責任，並非經濟上之弱者，兩造所訂保證契
            約書，既載「付款人有遲延付款或請求延期時，原告得酌情允諾，保證
            人絕不因此主張延期免責之抗辯」。足見被告對於允許延期清償一節，
            已為概括同意之表示，況該條款依民法第七百五十五條之規定，又屬當
            事人得依特約排除之任意規定，是被告抗辯系爭保證書因違反民法第二
            百四十七條之一規定，應認全部為無效云云，尚非可採。至於連帶保證
            債務之債權人得同時或先後向保證人為全部給付之請求，保證人不得主
            張先訴抗辯權。故保證債務人受債權人履行之請求時，依法雖得為先訴
            之抗辯。但當事人間如已特別約定主債務人屆期不履行，由保證人如數
            償還者，即應認為先訴抗辯權之拋棄，不得更為主張（此有最高法院三
            十八年台上字第三○七號判例參照），是先訴抗辯權自屬於得事先拋棄
            之權利，無庸置疑。
        (4)、被告又稱本件為定型化契約，原告未向被告為適當說明或給予契約審閱
            期間，使被告有機會瞭解條款內容云云，但查，被告擔任借款人之連帶
            保證人，約定書或保證書等文件文字淺顯明確，被告辯稱未詳細審閱充
            分閱讀云云，即無可採。
（六）、按最高限額保證是否定有期限，應就保證契約本身定之，本件自系爭連帶保
        證書及系爭借款兩造之約定書觀之，均未定有期限，足徵系爭保證並未定期
        限，該保證契約仍屬有效存在，於新發生他筆所約定保證範圍之債務發生時
        ，保證人仍應負保證之責任，尚不因不同主債務之發生、消滅而失其效力，
        且保證人中途退保者，原則上只能自退保之日起發生效力，其在退保前對於
        被保證人之行為，仍難免保證責任。況本件原告係主張依連帶保證之法律關
        係，請求被告對系爭寶祺有限公司之借款負連帶清償責任，非本於票據關係
        而為請求，是以被告辯稱渠等並未於原告提出之本票上發票人處簽名及蓋章
        ，該本票上渠等之簽名及印文係屬虛偽乙節，亦與本件爭點無關，被告據此
        抗辯無須負連帶保證責任云云，自無可取。
（七）、按稱消費借貸者，謂當事人約定，一方移轉金錢或其他代替物之所有權於他
        方，而他方以種類、品質、數量相同之物返還之契約。再按借用人應於約定
        期限內，返還與借用物種類、品質、數量相同之物；遲延之債務，以支付金
        錢為標的者，債權人得請求依法定利率計算之遲延利息，但約定利率較高者
        ，仍從其約定利率；當事人得約定債務人不履行債務時，應支付違約金；民
        法第四百七十八條前段、第二百三十三條第一項、第二百五十條第一項分別
        定有明文。又稱保證者，謂當事人約定，一方於他方之債務人不履行債務時
        ，由其代負履行責任之契約。保證債務，除契約另有訂定外，包含主債務之
        利息、違約金、損害賠償及其他從屬於主債務之負擔，民法第七百三十九條
        、第七百四十條亦有明文。又保證債務之所謂連帶，係指保證人與主債務人
        負同一債務，對於債權人各負全部給付之責任而言。本件寶祺有限公司向原
        告借款後，並未按期繳納本息，全部借款視為到期，寶祺有限公司尚欠如主
        文所示之本金、利息及違約金，迄未清償之事實，已據原告提出保證書、授
        信約定書及本票、基本放款利率變動表、放款帳務資料查詢單等為證，從而
        ，原告依消費借貸及連帶保證之法律關係，於請求被告給付在如主文所示之
        借款本金、利息及違約金之範圍內，即屬正當，應予准許。超過部分之利息
        違約金等請求，不應准許，應予駁回。又宣告原告供擔保後得為假執行，同
        時宣告被告預供擔保免為假執行之判決，須原告已供擔保請求假執行，被告
        始有預供擔保之必要，本件原告並無聲明供擔保請求准予宣告假執行，而被
        告請求預供擔保免為假執行之宣告，即無必要，並予說明。
（八）、兩造其餘主張及所提證據與本院上開論斷無涉或無違，不予贅述。
據上論結：原告之訴為一部有理由，一部無理由，並依民事訴訟法第七十九條但書、
第八十五條第二項，判決如主文。
中　　華　　民　　國　　九十一　　年　　　六　 　 月　　　　十一　　　　日
　　　　　　　　　　　　　　　　　臺灣高雄地方法院民事第一庭
　　　　　　　　　　　　　　　　　　　法　官　簡　志　瑩
右為正本係照原本作成。
如不服本判決，應於送達後廿日內，向本院提出上訴狀並表明上訴理由，如於本判決
宣示後送達前提起上訴者，應於判決送達後十日內補提上訴理由書（須附繕本）。
中　　華　　民　　國　　九十一　　年　　　六　 　 月　　　　十一　　　　日
　　　　　　　　　　　　　　　　　　　書記官　李　梅　芬
